【裁判字號】    97,審訴,3453
【裁判日期】    971030
【裁判案由】    違反森林法
【裁判全文】
臺灣高雄地方法院刑事判決            97年度審訴字第3453號
公  訴  人  臺灣高雄地方法院檢察署檢察官
被      告  丙○○
                    （現於臺灣高雄戒治所執行強制戒治中）
            丁○○
上列被告因違反森林法案件，經檢察官提起公訴（97年度偵字第
13436 號），被告於準備程序進行中就被訴事實為有罪陳述，經
本院裁定由受命法官獨任進行簡式審判程序，判決如下：
    主  文
丙○○結夥二人以上，為搬運贓物，使用車輛竊取森林主產物，
，累犯，處有期徒刑捌月，併科罰金銀元貳萬肆仟元（即新臺幣
柒萬貳仟元），罰金如易服勞役，以新臺幣壹仟元折算壹日。
丁○○結夥二人以上，為搬運贓物，使用車輛竊取森林主產物，
處有期徒刑陸月，併科罰金銀元貳萬肆仟元（即新臺幣柒萬貳仟
元），有期徒刑如易科罰金、罰金如易服勞役，均以新臺幣壹仟
元折算壹日。緩刑貳年，緩刑期間付保護管束。
    事  實  及  理  由
一、犯罪事實要旨：
    丙○○前因違反動產擔保交易法、竊盜等案件，經法院判處
    有期徒刑4 月、8 月確定，嗣經合併定其應執行之刑為有期
    徒刑10月，於民國95年9 月11日縮刑期滿執行完畢（構成累
    犯）。詎其猶不知警惕，竟邀約丁○○共同基於意圖為自己
    不法所有之犯意聯絡，於97年5 月6 日19時許，共乘不知情
    之案外人簡文典所有車牌號碼VT-8186 號自用小客車，前往
    高雄縣六龜鄉旗山事業區第60林班地，因見該處置有係屬森
    林主產物之七里香木1 塊（核定之山價為新臺幣2 萬4,000
    元，亦即銀元8,000 元），未經獲得主管機關許可，逕以徒
    手方式結夥2 人竊取該七里香木得手，並將之放置在前開小
    客車內搬運離去。嗣於同日20時30分許，丙○○與丁○○駕
    駛前開小客車行經高雄縣六龜鄉紅水坑19號旁空地經警盤檢
    查獲，並當場扣得前開七里香木，乃悉全情。
二、訊據被告丙○○、丁○○（下合稱被告2 人）迭於本院準備
    程序及審理中，坦承前開犯行不諱，核與證人即行政院農業
    委員會林務局屏東林區管理處技士乙○○於警詢、偵查中之
    證述相符，並有扣押筆錄暨扣押物品目錄表、贓物認領保管
    單各1 份、蒐證照片10張及行政院農業委員會林務局屏東林
    區管理處97年9 月26日屏作字第0976231106號函1 紙在卷足
    稽，堪認被告2 人之自白均合於事實，可堪採為認定犯罪事
    實之依據，本案事證明確，被告2 人之犯行均堪認定。
三、核被告2 人所為，係犯森林法第52條第1 項第4 款、第6 款
    結夥2 人以上，為搬運贓物，使用車輛竊取森林主產物罪；
    又森林法竊盜罪為刑法竊盜罪之特別法，依特別法優於普通
    法原則，本件自應優先適用森林法處斷，不另論以刑法之竊
    盜罪，附此敘明。被告2 人就前開犯行，有犯意聯絡及行為
    分擔，均應論以共同正犯。末丙○○前經犯罪事實欄所示徒
    刑之宣告及執行完畢，有臺灣高等法院被告前案記錄表1 件
    在卷足憑，其前受該有期徒刑執行完畢後，5 年內故意再犯
    本案有期徒刑以上之罪，應論以累犯，並依法加重其刑。
四、本院審酌被告2 人未能尊重國家森林資源，為貪圖一己之私
    欲，竟共同竊取森林主產物，所為實有不當。惟念被告2 人
    於本院審理中均已知坦承犯行，態度尚可，復參以渠等竊得
    上開森林主產物之價值，及本案犯行係丙○○邀約所為，業
    經本院認明如前，丙○○之惡性自較丁○○為重等一切情狀
    ，爰分別量處如主文所示之刑。末本案七里香木之山價為新
    臺幣2 萬4,000 元，亦即銀元8,000 元，有前開行政院農業
    委員會林務局屏東林區管理處函可按，爰並依森林法第52條
    規定，各併科贓額3 倍之罰金（銀元8,000 元即新臺幣2 萬
    4,000 元×3 ＝銀元2 萬4,000 元即新臺幣7 萬2,000 元）
    ，復斟酌被告2 人之經濟狀況，就丁○○所受徒刑及被告2
    人所受罰金刑宣告部分，分別諭知以新臺幣1,000 元之易科
    罰金、易服勞役折算標準。
五、丁○○因肅清煙毒條例、違反麻醉品管理條例案件經分別判
    處有期徒刑3 年、4 月，並定其應執行之刑為有期徒刑3 年
    2 月，於84年5 月26日入監服刑，於85年9 月20日縮短刑期
    假釋付保護管束，於87年7 月9 日保護管束期滿、假釋未經
    撤銷視為執行完畢後，5 年以內未曾因故意犯罪受有期徒刑
    以上刑之宣告，有臺灣高等法院被告前案紀錄表在卷可稽，
    茲念其因受丙○○之邀約，一時失慮誤罹刑章，事後更已坦
    承犯行，諒以經此偵、審程序，理當知所警惕，信無再犯之
    虞，本院因認前開所宣告之刑以暫不執行為適當，爰予宣告
    緩刑2 年，另為確實督導丁○○保持善良品行，及建立正確
    法律觀念，併諭知緩刑期內付保護管束。
據上論結，應依刑事訴訟法第273 條之1 第1 項、第299 條第1
項前段、第310 條之2 、第454 條第1 項，森林法第52條第1 項
第4 款、第6 款，刑法第11條前段、第28條、第47條第1 項、第
41條第1 項前段、第42條第3 項前段、第74條第1 項第2 款、第
93 條 第1 項，判決如主文。
本案經檢察官甲○○到庭執行職務。
中    華    民    國    97    年    10    月    30    日
                  刑事第七庭  法  官  莊珮吟
以上正本證明與原本無異。
如不服本判決應於收受本判決後10日內向本院提出上訴書狀，並
應敘述具體理由，如未敘述上訴理由者，應於上訴期間屆滿後20
日內補提理由書狀於本院（均須按他造當事人之人數附繕本）「
切勿逕送上級法院」。
中    華    民    國    97    年    10    月    30    日
                              書記官  黃勤涵
◎附錄本判決所犯法條：
《森林法第52條－加重竊取森林主、副產物罪》
竊取森林主、副產物而有左列情形之一者，處6 月以上5 年以下
有期徒刑，併科贓額2 倍以上5 倍以下罰金：
  一、於保安林犯之者。
  二、依機關之委託或其他契約，有保護森林義務之人犯之者。
  三、於行使林產採取權時犯之者。
  四、結夥二人以上或僱使他人犯之者。
  五、以贓物為原料，製造木炭、松節油、其他物品或培植菇類
      者。
  六、為搬運贓物，使用牲口、船舶、車輛，或有搬運造材之設
      備者。
  七、掘採、毀壞、燒燬或隱蔽根株，以圖罪跡之湮滅者。
  八、以贓物燃料，使用於礦物之採取，精製石灰、磚瓦或其他
      物品之製造者。
前項未遂犯罰之。
第1 項第5 款所製物品，以贓物論，沒收之。


司法院資訊處製作；財團法人民間司法改革基金會備份。
